臺灣高等法院刑事判決　　　　　　　 100年度上易字第1258號
上　訴　人
即　被　告　王宗楊
上列上訴人因恐嚇取財案件，不服臺灣板橋地方法院99年度訴字
第3252號，中華民國100年3月16日第一審判決（起訴案號：臺灣
板橋地方法院檢察署99年度偵字第7832號），提起上訴，本院判
決如下：
    主  文
上訴駁回。
    理  由
一、按不服地方法院之第一審判決而上訴者，應向管轄第二審之
    高等法院為之。上訴書狀應敘述具體理由。上訴書狀未敘述
    上訴理由者，應於上訴期間屆滿後20日內補提理由書於原審
    法院，逾期未補提者，原審法院應定期間先命補正。第二審
    法院認為上訴書狀未敘述理由或上訴有第362 條前段之情形
    者，應以判決駁回之。但其情形可以補正而未經原審法院命
    其補正者，審判長應定期間先命補正。刑事訴訟法第361 條
    、第367 條，分別定有明文。所謂不服第一審判決之具體理
    由，必係依據卷內既有訴訟資料或提出新事證，指摘或表明
    第一審判決有何採證認事、用法或量刑等足以影響判決本旨
    之不當或違法，而構成應予撤銷之具體事由，始克當之（例
    如：依憑證據法則具體指出所採證據何以不具證據能力，或
    依憑卷證資料，明確指出所為證據證明力之判斷如何違背經
    驗、論理法則）；倘僅泛言原判決認定事實錯誤、違背法令
    、量刑失之過重或輕縱，而未依上揭意旨指出具體事由，或
    形式上雖已指出具體事由，然該事由縱使屬實，亦不足以認
    為原判決有何不當或違法者（例如：對不具有調查必要性之
    證據，法院未依聲請調查亦未說明理由，或援用證據不當，
    但除去該證據仍應為同一事實之認定），皆難謂係具體理由
    ，俾與第二審上訴制度旨在請求第二審法院撤銷、變更第一
    審不當或違法之判決，以實現個案救濟之立法目的相契合（
    最高法院97 年度臺上字第892號判決參照）。是以上訴人之
    上訴書狀或補提之上訴理由書，雖有敘述上訴理由，惟並未
    具體敘述第一審判決有上述違法、不當情形，即與未敘述具
    體理由無異，其所為上訴，即不符合上訴之法定要件。
二、原審判決上訴人即被告王宗楊共犯刑法第346條第1項之恐嚇
    取財罪，累犯，處有期徒刑7月。被告上訴意旨略以：其無
    犯罪理由，未分到錢，判太重（本院卷第14頁）云云。
三、經查：原審判決以上訴人即被告王宗楊，於民國98年11月28
    日在台北縣永和市（現改制為新北市永和區○○○街52巷1
    弄8號魏淑芳住處，與共同被告劉亞憲（另經通緝），對告
    訴人柯儒軒，犯恐嚇取財犯行之事實，業據被害人柯儒軒於
    偵查時及原審審理中結證綦詳，核與同時在場目擊之魏淑芳
    （介紹同案被告黃彥智[另經原審判決有罪確定]與王純吟認
    識之王純吟友人，王純吟與告訴人柯儒軒有感情糾紛）、魏
    柏炫（魏淑芳之弟）證述，及同案被告劉亞憲在警詢中供述
    之情節大致相符，並有借據一張及恐嚇所得之本票三張（票
    面金額各一萬元、票號為ＴＨ0000000號、ＴＨ00
    00000號、ＴＨ0000000號）在卷可稽（偵字第
    7832號卷第65、66頁）。被告王宗楊雖辯稱對於內情並不清
    楚云云，然被告在談判時始終在場，業據被告在原審審理中
    供承不諱，而劉亞憲與柯儒軒本不相識，僅因介入王純吟與
    柯儒軒在「皇城汽車旅館」之談判始與柯儒軒有所接觸，二
    人並無任何債權債務關係存在，被告王宗楊既係聽聞劉亞憲
    欲與柯儒軒談判而參與本案，且在雙方談判時始終在場見聞
    其事，豈有不知柯儒軒與劉亞憲之間並無債權債務關係，其
    辯稱不知內情云云，顯與常情相違。而證人魏柏炫於偵查中
    證稱：王宗楊、劉亞憲在其住處談判時，聲音很大，大部分
    是在罵人……，劉亞憲有告知身上有帶東西即槍枝等語（偵
    字第7832號卷第131頁）；而被害人柯儒軒亦於偵審中證稱
    ：綽號阿樂（劉亞憲）指著自己的包包說隨時可以送我子彈
    ，叫我小心一點，我看到他包包裡面有一把槍，阿樂講這些
    話時，王宗楊有在場，在魏柏炫住處談判時，王宗楊一直在
    現場，只記得王宗楊叫我新莊不要住等語（偵字第7832號卷
    第90、91頁，原審100年3月2日審理筆錄）；若非劉亞憲顯
    示身上攜有槍枝，魏柏炫、柯儒軒何以知悉其攜槍談判之事
    ，並於偵審中為上開證詞；況警方執行搜索時，確在劉亞憲
    住處扣得改造手槍一枝，並經鑑定有殺傷力，此有內政部警
    政署刑事警察局99年1月29日刑鑑字第0990010683號槍彈鑑
    定書一紙附卷可按（偵字第7832號卷第123頁，所涉違反槍
    砲彈藥刀械管制條例案件，另由臺灣臺北地方法院審理），
    益見被害人柯儒軒之指訴非虛。又原審另依被告王宗楊身高
    180公分，體重140公斤，身材魁梧壯碩，其為上開言語時，
    自足以使被害人柯儒軒認將不利於他而心生畏懼，認被告王
    宗楊所辯僅係單純陪同，並未參與，其不知內情而無恐嚇之
    故意云云，屬事後卸責之詞，不足採信。因認被告王宗楊之
    犯行，洵堪認定。原審並以被告所為，係犯刑法第346條第1
    項之恐嚇取財罪。又被告王宗楊於96年間因恐嚇取財案件，
    經臺灣士林地方法院以97年度簡字第396號判處有期徒刑5月
    ，減為有期徒刑2月又15日確定，於98年5月7日執行完畢，
    有本院被告全國刑案紀錄表可憑，其於刑之執行完畢後5年
    內，故意再犯本件有期徒刑以上之刑之案件，為累犯，應依
    刑法第47條第1項之規定加重其刑。被告王宗楊與劉亞憲就
    98年11月28日恐嚇取財之犯行，有犯意聯絡與行為分擔，為
    共同正犯。經審酌被告王宗楊犯罪之動機、目的、手段，所
    取得之財物價值僅5萬元，犯罪所生之危害，介入本案之程
    度，尚未與被害人柯儒軒達成和解，賠償所受之損害，及犯
    罪後態度等一切情狀，量處有期徒刑7月。本院經審原審法
    院已詳敘所憑證據與認定之理由，從形式上觀察並無任何憑
    空推論之情事，所為論斷，亦與經驗法則、論理法則，均屬
    無違。
四、上訴人即被告王宗楊雖上訴稱其無犯罪理由，未分到錢且判
    太重云云。惟查：被告就其上訴所陳無犯罪理由，未分到錢
    部分，並未附任何客觀之證據資料可資憑佐，且未依據卷內
    既有之訴訟資料指摘或表明原審判決有何採證認事、用法等
    足以影響判決本旨之不當或違法，而構成應予撤銷之具體事
    由，僅就原審已明白論斷如上之認定，未提證據，任加指摘
    ，純係漫為爭執，並不足以憑之認定原判決有何不當或違法
    之處，難認係具體之上訴理由。另查刑之量定，為求個案裁
    判之妥當性，法律賦予法院裁量之權。量刑輕重，屬為裁判
    之法院得依職權自由裁量之事項，苟其量刑已以行為人之責
    任為基礎，並斟酌刑法第57條各款所列情狀，在法定刑度內
    ，酌量科刑，如無偏執一端，致明顯失出失入情形，上級審
    法院即不得單就量刑部分遽指為不當或違法。本院查：原判
    決關於科刑之部分，已依刑法第57條各款所列情狀，審酌被
    告王宗楊犯罪之動機、目的、手段，所取得之財物價值僅5
    萬元，犯罪所生之危害，介入本案之程度，尚未與被害人柯
    儒軒達成和解，賠償所受之損害，及犯罪後態度等一切情狀
    ，量處有期徒刑7月。本件上訴人即被告空言原審量刑過重
    ，不思反省其已有恐嚇取財前科而再犯本件犯行，經審係對
    原判決就刑之量定已詳予說明審酌之事項，漫為爭執，亦不
    足以憑之認定原判決有何不當或違法之處，而難認係具體之
    上訴理由，綜上，上訴人顯非依據卷內訴訟資料，具體指摘
    判決於認定事實、適用法律或量刑等項有何不當或違法之處
    ，其上訴所陳各節，均難認係上訴之具體理由。從而，上訴
    人本件上訴，不合法律上之程式，自應由本院不經言詞辯論
    逕予駁回。
據上論斷，依刑事訴訟法第367條前段、第372條，判決如主文。
中    華    民    國   100    年    6     月    8     日
                  刑事第二十庭      審判長法  官  周盈文
                                          法  官  林海祥
                                          法  官  詹駿鴻
以上正本證明與原本無異。
不得上訴。
                                          書記官  梁淑時
中    華    民    國   100    年    6     月    8     日